---
title: "LiveSockCafe_location"
author: "Caroline Bark"
date: "2024-02-21"
output: html_document

---
```{r setup,echo=FALSE}
knitr::opts_chunk$set(
  fig.pos = "H"
)

knitr::opts_chunk$set(warning = FALSE, message = FALSE, echo = FALSE)
```

```{r libraries, paged.print=FALSE}

library(ggplot2)
library(dplyr)
library(leaflet)
library(webshot)
library(viridis)
library(kableExtra)
library(knitr)
library(readr)
library(MASS)
library(gridExtra)
library(ggridges)
library(RColorBrewer)
library(hrbrthemes)
library(ggthemes)
library(tibble)
library(treemapify)
library(stringr)
library(prettydoc)
library(data.table)
library(forcats)
library(tidyr)
library(gstat)
library(sp)
library(lme4)
library(tidyr)
library(RColorBrewer)
library(Matrix)
library(raster)


```


This report highlights the preliminary data analysis of the LDSF data within the project Drylands Transform - Chepareria, Lokiriama (KE) and Matany and Rupa (UG).


```{r LoadData, include=FALSE}

ldsf.chep <- as_tibble(read.csv("../Data/Field data/table_plotproperties_Chepareria_clean.csv", stringsAsFactors = TRUE))
ldsf.loki <- as_tibble(read.csv("../Data/Field data/table_plotproperties_Lokiriama_clean.csv", stringsAsFactors = TRUE))
ldsf.mata.rupa <- as_tibble(read.csv("../Data/Field data/table_plotproperties_Matany_Rupa_clean.csv", stringsAsFactors = TRUE))
ldsf.kalama <- as_tibble(read.csv("../Data/Field data/table_plotproperties_Kalama_clean.csv"), stringsAsFactors = TRUE)
ldsf.chep_LC <- as_tibble(read.csv("../Data/Field data/ldsf_plots_dt_LCs_clean.csv"), stringsAsFactors = TRUE)

ldsf.DT <- rbind(ldsf.chep, ldsf.loki, ldsf.mata.rupa, ldsf.kalama)
ldsf.LC <- rbind(ldsf.chep_LC)

ldsf.DT <- dplyr::select(ldsf.DT, dplyr::where(~ any(!is.na(.))))
ldsf.LC <- dplyr::select(ldsf.LC, dplyr::where(~ any(!is.na(.))))

colnames(ldsf.DT) <- tolower(colnames(ldsf.DT))
colnames(ldsf.LC) <- tolower(colnames(ldsf.LC))




#Rename the site names so that it matches the ldsf.DT 
ldsf.LC$site <- gsub("Chepararia_LC", "Chepareria", ldsf.LC$site)
ldsf.LC$site <- gsub("Lokiriama_LC", "Lokiriama", ldsf.LC$site)



ldsf.LC$cluster <- ifelse(ldsf.LC$site == "Chepareria" & ldsf.LC$plot %in% c(6, 7, 8, 9, 10) & ldsf.LC$cluster == 17, 18, ldsf.LC$cluster)


```


```{r LoadDataSummary, echo=TRUE}



# Create a summary table for ldsf.DT
plots.summary_dt <- ldsf.DT %>%
  group_by(site, cluster) %>%
  summarise(Number = n()) 
knitr::kable(plots.summary_dt, digits = 2, caption = "Table 1. Number of sampled plots per cluster and site" ) %>%
  kable_styling(latex_options = c("striped", "hover", "hold_position"))

# Create a summary table for ldsf.LC
plots.summary_lc <- ldsf.LC %>%
  group_by(site, cluster) %>%
  summarise(Number = n()) 
knitr::kable(plots.summary_lc, digits = 2, caption = "Table 1. Number of sampled plots per cluster and site" ) %>%
  kable_styling(latex_options = c("striped", "hover", "hold_position"))


# Add a DataType column
ldsf.DT$DataType <- 'DT' # Marking DT rows
ldsf.LC$DataType <- 'LC' # Marking LC rows

# Lägg till ldsf.id i ldsf.LC

ldsf.LC <- ldsf.LC %>%
  mutate(ldsfid = paste(substr(site, 1, 4), cluster, plot, sep = "."))
  

# Visa de första raderna i det uppdaterade datasetet för att kontrollera den nya kolumnen
#head(ldsf.LC)

#ldsf.DT <- ldsf.DT%>%
  #rename(ldsfid = `ldsfid...8`)


#Combine ldsf.DT and ldsf.LC
ldsf_combined <- bind_rows(
  ldsf.DT,
  ldsf.LC
)



#glimpse(ldsf.DT)
#glimpse(ldsf.LC)
#glimpse(ldsf_combined)



```




```{r leafletplotCultMgd, fig.cap="Map 1. Location of the LDSF plots and Livestock Cafe plots"}


leaflet(ldsf_combined) %>%
  addProviderTiles(provider = "Esri.WorldImagery", group = "Satelite") %>%
  addProviderTiles(provider = "CartoDB.Positron", group = "General") %>%
  addProviderTiles(provider = "OpenTopoMap", group = "Topo") %>%
  addCircleMarkers(
    data = ldsf_combined %>% filter(DataType == "DT"),
    lng = ~longitude,
    lat = ~latitude,
    radius = 2,
    stroke = TRUE,
    color = "blue", # DT plots in blue
    label = ~paste0(site, cluster, ".", plot)
  ) %>%
  addCircleMarkers(
    data = ldsf_combined %>% filter(DataType == "LC"),
    lng = ~longitude,
    lat = ~latitude,
    radius = 2,
    stroke = TRUE,
    color = "red", # LC plots in red
    label = ~paste0(site, cluster, ".", plot)
  ) %>%
  addLayersControl(baseGroups = c("General", "Topo", "Satelite"))



```




Soil erosion

erosion is the most widespread form of land degradation. In each sub-plot (n=4) per plot, signs of erosion are recorded and classified into None/Sheet/Rill/Gully.

Based on this, a visible erosion score (viserosion) is calculated by adding the subplot visible erosion variable (0 - no erosion, 1 erosion) in all 4 subplots. A severe erosion index (severeero) is also calculated (0 - no severe erosion, 1 severe erosion), with 1 meaning that viserosion >= 3. 


```{r erosionCalculations}


ldsf_combined <- ldsf_combined %>%
  mutate(
 viserosion1 = recode(erosion1, "none" = 0, .default = 1),
  viserosion2 = recode(erosion2, "none" = 0, .default = 1),
  viserosion3 = recode(erosion3, "none" = 0, .default = 1),
  viserosion4 = recode(erosion4, "none" = 0, .default = 1),
  viserosion = viserosion1 + viserosion2 + viserosion3 + viserosion4,
    severeero = ifelse(viserosion >= 3, 1, 0)
  )

#Calculate the mean of viserosion for the entire data set 
mean_vis_erosion <- mean(ldsf_combined$viserosion, na.rm = TRUE)

#Calculate the mean of viserosion for each cluster
cluster_means <- ldsf_combined %>%
  group_by(site, cluster) %>%
  summarise(Meanviserosion = mean(viserosion, na.rm = TRUE)) %>%
  ungroup()


# Calculate the prevalence of severe erosion for the entire data set 
eros.preval.cluster <- ldsf_combined %>%
  group_by(site, cluster, DataType) %>% 
  summarise(
    Totalplots = n(),
    severeerosionplots = sum(severeero == 1),
    .groups = 'drop'
  ) %>%
  mutate(Frequencysevereerosion = severeerosionplots / Totalplots)





```

```{r erosionGraphsBar, fig.cap="Percentage of plots with severe erosion per cluster", out.width="100%", fig.height=9}

filtrerat_dataset_lok_chep <- eros.preval.cluster %>%
  filter(site %in% c("Chepareria", "Lokiriama"))

ggplot(filtrerat_dataset_lok_chep, aes(x = factor(cluster), y = Frequencysevereerosion * 100, fill = DataType)) +
  geom_bar(stat = "identity", position = position_dodge(width = 0.75), alpha = 0.9) +
  scale_fill_manual(values = c("DT" = "#0073C2FF", "LC" = "#EFC000FF")) +
  theme_ipsum(base_size = 14) +
  labs(
    title = "Percentage of Plots with Severe Erosion per Cluster",
    x = "cluster",
    y = "Percentage of severe erosion",
    fill = "Data Type"
  ) +
  facet_wrap(~site, ncol=1, scales = "free_x") +
  theme(
    legend.position = "top",
    axis.text.x = element_text(angle = 0, hjust = 1, size = 12), # Rotate x-axis labels for readability
    plot.margin = margin(10, 10, 10, 10) 
  )

ggsave(file = "../Images/erosionPrevalencePercentage.jpeg",
       width = 20,
       height = 40,
       units = "cm",
       dpi = 600)

```





```{r erosionGraph, fig.cap="The plot distribution for viserosion for each cluster in Cheppareria, with mean", out.width="100%", fig.height=9}

# Filter to include only site Chepareria
ldsf_combined_cheperaria <- ldsf_combined %>%
  filter(site %in% c("Chepareria"))

# Calculate maxviserosion and mean_vis_erosion_cheperaria 
maxviserosion <- max(ldsf_combined_cheperaria$viserosion, na.rm = TRUE)
mean_vis_erosion_cheperaria <- mean(ldsf_combined_cheperaria$viserosion, na.rm = TRUE)
cluster_means_cheperaria <- ldsf_combined_cheperaria %>%
  group_by(cluster) %>%
  summarise(meanviserosion = mean(viserosion, na.rm = TRUE)) %>%
  ungroup()

# plot
if (nrow(ldsf_combined_cheperaria) > 0) {
  g <- ldsf_combined_cheperaria %>%
    ggplot(aes(x = viserosion)) +
    geom_histogram(aes(y = ..density..), binwidth = 1, fill = "skyblue", color = "black") +
    facet_wrap(~ cluster, scales = "free_y") +
    labs(x = "viserosion", y = "Density") +
    geom_vline(data = cluster_means_cheperaria, aes(xintercept = meanviserosion), linetype = "dashed", color = "black", size = 1) +
    geom_vline(xintercept = mean_vis_erosion_cheperaria, color = "red", linetype = "dashed", size = 1) +
    annotate("text", x = mean_vis_erosion_cheperaria, y = 0.9, label = sprintf("Chepareria mean: %.2f", mean_vis_erosion_cheperaria), color = "red", size = 3, hjust = 1) +
    geom_text(data = cluster_means_cheperaria, aes(x = meanviserosion, y = 0.05, label = sprintf("%.2f", meanviserosion)), color = "black", size = 3, vjust = 0, hjust = 0.5)
  
  print(g)
  
  ggsave(file = "../Images/erosionPrevalenceChepareriacluster.jpeg",
         width = 20,
         height = 40,
         units = "cm",
         dpi = 600)
} else {
  print("No data")
}





```




```{r erosionGraph, fig.cap=" Type of erosion", out.width="100%", fig.height=9}
library(tidyverse)

#FIXA SÅ ATT DET BLIR SAMMA plotTAR SOM I HERB

# Antag att ditt dataset är laddat och heter ldsf_combined_cheperari
# Om inte, ladda det här, exempel:
# ldsf_combined_cheperari <- read.csv("sökväg/till/din/fil.csv")

# Förbered data och beräkna procentandelar
ldsf_long <- ldsf_combined_cheperaria %>%
  pivot_longer(cols = starts_with("erosion"), names_to = "erosionType", values_to = "erosionValue") %>%
  group_by(cluster, erosionValue) %>%
  summarise(Count = n(), .groups = 'drop') %>%
  group_by(cluster) %>%
  mutate(Total = sum(Count), Percentage = (Count / Total) * 100) %>%
  ungroup()

# Skapa stapeldiagram för procentandelar med justerade mellanrum mellan clusterna
ggplot(ldsf_long, aes(x = as.factor(cluster), y = Percentage, fill = erosionValue)) +
  geom_bar(stat = "identity", position = position_dodge(width = 0.8)) +
  labs(x = "cluster", y = "Procent", fill = "erosionstyp") +
  theme_minimal() +
  scale_fill_brewer(palette = "Set3") +
  theme(axis.text.x = element_text(angle = 90, hjust = 1))


```

```{r}
library(tidyverse)

# Antag att ditt dataset är laddat och heter ldsf_combined_cheperari
# Om inte, ladda det här, exempel:
# ldsf_combined_cheperari <- read.csv("sökväg/till/din/fil.csv")

# Beräkna procentandelar inklusive 'none'
ldsf_long_with_none <- ldsf_combined_cheperaria %>%
  pivot_longer(cols = starts_with("erosion"), names_to = "erosionType", values_to = "erosionValue") %>%
  count(cluster, erosionValue) %>%
  group_by(cluster) %>%
  mutate(TotalCount = sum(n), Percentage = n / TotalCount) %>%
  ungroup()

# Filtrera bort 'none' från den dataset som ska plottas
ldsf_long_for_plot <- ldsf_long_with_none %>%
  filter(erosionValue != "none")

# Skapa stapeldiagramplotten med procentandelar där fördelningen inom varje stapel är färgkodad
ldsf_erosion_plot_with_percent <- ggplot(ldsf_long_for_plot, aes(x = as.factor(cluster), y = Percentage, fill = erosionValue)) +
  geom_bar(stat = "identity", position = "stack") + # Använd position "stack" för att visa total procentandel av erosion
  scale_y_continuous(labels = scales::percent_format()) +
  labs(x = "cluster", y = "Percent of subplots with erosion", fill = "Erosion type") +
  theme_minimal() +
  scale_fill_brewer(palette = "Set3") +
  theme(axis.text.x = element_text(angle = 90, hjust = 1))

# Visa plotten
print(ldsf_erosion_plot_with_percent)


```



```{r erosionGraph, fig.cap=" The plot distribution for viserosion for cluster 7, 8 and 17", out.width="100%", fig.height=9}



# Filter the dataset to only include data for Chepareria and clusters 7, 8, and 17
ldsf_specific_clusters <- ldsf_combined %>%
  filter(site == "Chepareria", cluster %in% c(7, 8, 17, 18))

# Calculate maxviserosion and the global mean of viserosion for the selected clusters
maxviserosion_specific <- max(ldsf_specific_clusters$viserosion, na.rm = TRUE)
mean_vis_erosion_specific <- mean(ldsf_specific_clusters$viserosion, na.rm = TRUE)

# Calculate the mean of viserosion for each of the selected clusters
cluster_means_specific <- ldsf_specific_clusters %>%
  group_by(cluster) %>%
  summarise(Meanviserosion = mean(viserosion, na.rm = TRUE)) %>%
  ungroup()

# plot
if (nrow(ldsf_specific_clusters) > 0) {
  g <- ldsf_specific_clusters %>%
    ggplot(aes(x = viserosion)) +
    geom_histogram(aes(y = ..density..), binwidth = 1, fill = "skyblue", color = "black") +
    facet_wrap(~ cluster, scales = "free_y") +
    labs(x = "viserosion", y = "Density") +
    geom_vline(data = cluster_means_specific, aes(xintercept = Meanviserosion), linetype = "dashed", color = "black", size = 1) +
    geom_vline(xintercept = mean_vis_erosion_specific, color = "red", linetype = "dashed", size = 1)
    # Använda inte annotate() och geom_text() för att lägga till text

  print(g)
  
  ggsave(file = "../Images/erosionPrevalencePoissonChepareriaclusters7_8_17.jpeg",
         width = 20,
         height = 40,
         units = "cm",
         dpi = 600)
} else {
  print("No data")
}



```

```{r erosionGraph, fig.cap="Semivariagram, the whole data set", out.width="100%", fig.height=9}


# Skapa SpatialPointsDataFrame för hela datasetet
ldsf_combined_spatial <- ldsf_combined
coordinates(ldsf_combined_spatial) <- ~longitude + latitude
proj4string(ldsf_combined_spatial) <- CRS("+proj=longlat +datum=WGS84")

# Skapa SpatialPointsDataFrame för Chepareria
ldsf_combined_cheperaria_spatial <- ldsf_combined %>%
  filter(site == "Chepareria")

coordinates(ldsf_combined_cheperaria_spatial) <- ~longitude + latitude
proj4string(ldsf_combined_cheperaria_spatial) <- CRS("+proj=longlat +datum=WGS84")



```

```{r erosionGraph, fig.cap="Semivariagram, clusters in whole data set", out.width="100%", fig.height=9}


# Beräkna semivariogram för hela datasetet
viserosion_variogram_total <- variogram(viserosion~1, data = ldsf_combined_spatial)

# Skapa en startmodell och anpassa en semivariogrammodell till de beräknade punkterna
# Exempel: vgm(nugget, model type, range, sill)
fit_total <- fit.variogram(viserosion_variogram_total, model = vgm(1, "Sph", 1, 1))

# plotta både de beräknade punkterna och den anpassade modellen
plot(viserosion_variogram_total, model = fit_total, main = "Semivariogram for viserosion - Whole Dataset",
     pch = 20, col = "#FF5733", cex = 2)


```

```{r erosionGraph, fig.cap="Semivariagram, clusters in Cheppeirera", out.width="100%", fig.height=9}

# Beräkna semivariogram för Chepareria
viserosion_variogram_cheperaria <- variogram(viserosion~1, data = ldsf_combined_cheperaria_spatial)

# Skapa en startmodell och anpassa en semivariogrammodell till de beräknade punkterna för Chepareria
fit_cheperaria <- fit.variogram(viserosion_variogram_cheperaria, model = vgm(1, "Sph", 1, 1))

# plotta både de beräknade punkterna och den anpassade modellen för Chepareria
plot(viserosion_variogram_cheperaria, model = fit_cheperaria, main = "Semivariogram for viserosion in Chepareria",
     pch = 20, col = "#FF5733", cex = 2)


```



```{r erosionGraph, fig.cap=" The plot distribution for viserosion for cluster 6,7, 10 and 17 Lokiriama", out.width="100%", fig.height=9}


# Filtrera för att endast inkludera site Chepareria och Lokiriama
ldsf_combined_lokiriama <- ldsf_combined %>%
  filter(site %in% c("Lokiriama"))


# Filtrera för att endast inkludera site Chepareria och Lokiriama
ldsf_lok_chep <- ldsf_combined %>%
  filter(site %in% c("Chepareria", "Lokiriama"))

ldsf_specific_clusters_lok <- ldsf_combined %>%
  filter(site == "Lokiriama", cluster %in% c(6, 7, 10, 17))


# Calculate maxviserosion and the global mean of viserosion for the selected clusters
mean_vis_erosion_specific <- mean(ldsf_specific_clusters_lok$viserosion, na.rm = TRUE)

# Calculate the mean of viserosion for each of the selected clusters
cluster_means_specific_lok <- ldsf_specific_clusters_lok %>%
  group_by(cluster) %>%
  summarise(Meanviserosion = mean(viserosion, na.rm = TRUE)) %>%
  ungroup()

g <- ldsf_specific_clusters_lok %>%
  ggplot(aes(x = viserosion)) +
  geom_histogram(aes(y = ..density..), binwidth = 1, fill = "skyblue", color = "black") +
  facet_wrap(~ cluster, scales = "free_y") +
  labs(x = "viserosion", y = "Densitet") +
  geom_vline(data = cluster_means_specific_lok, aes(xintercept = Meanviserosion), linetype = "dashed", color = "black", size = 1) +
  geom_vline(xintercept = mean_vis_erosion_specific, color = "red", linetype = "dashed", size = 1)
  # annotate("text", x = mean_vis_erosion_specific, y = 0.9, label = sprintf("Specifika kluster medel: %.2f", mean_vis_erosion_specific), color = "red", size = 3, hjust = 1) +
  # geom_text(data = cluster_means_specific_lok, aes(x = Meanviserosion, y = 0.05, label = sprintf("%.2f", Meanviserosion)), color = "black", size = 3, vjust = 0, hjust = 0.5)

print(g)

ggsave(file = "../Images/erosionPrevalencePoissonChepareriaclusters7_8_17.jpeg",
       width = 20,
       height = 40,
       units = "cm",
       dpi = 600)

```

```{r erosionGraph, fig.cap="Semivariagram, clusters in Lokiriama", out.width="100%", fig.height=9}


# Load required library
library(sp)

# Create a copy of ldsf_combined_lokiriama
ldsf_combined_lokiriama_spatial <- ldsf_combined_lokiriama

# Set coordinates
coordinates(ldsf_combined_lokiriama_spatial) <- c("longitude", "latitude")

# Set projection
proj4string(ldsf_combined_lokiriama_spatial) <- CRS("+proj=longlat +datum=WGS84")

# Beräkna semivariogram för Lokiriama
viserosion_variogram_lok <- variogram(viserosion ~ 1, data = ldsf_combined_lokiriama_spatial)

# Skapa en startmodell och anpassa en semivariogrammodell
fit_lok <- fit.variogram(viserosion_variogram_lok, model = vgm(1, "Sph", 1, 1))

# Plotta både de beräknade punkterna och den anpassade modellen för Lokiriama
plot(viserosion_variogram_lok, model = fit_lok, main = "Semivariogram for viserosion in Lokiriama",
     pch = 20, col = "#FF5733", cex = 2)


```
```{r}
# Beräkna procentandelar inklusive 'none'
ldsf_long_with_none_lok <- ldsf_combined_lokiriama %>%
  pivot_longer(cols = starts_with("erosion"), names_to = "erosionType", values_to = "erosionValue") %>%
  count(cluster, erosionValue) %>%
  group_by(cluster) %>%
  mutate(TotalCount = sum(n), Percentage = n / TotalCount) %>%
  ungroup()

# Filtrera bort 'none' från den dataset som ska plottas
ldsf_long_for_plot_lok <- ldsf_long_with_none_lok %>%
  filter(erosionValue != "none")

# Skapa stapeldiagramplotten med procentandelar där fördelningen inom varje stapel är färgkodad
ldsf_erosion_plot_with_percent_lok <- ggplot(ldsf_long_for_plot_lok, aes(x = as.factor(cluster), y = Percentage, fill = erosionValue)) +
  geom_bar(stat = "identity", position = "stack") + # Använd position "stack" för att visa total procentandel av erosion
  scale_y_continuous(labels = scales::percent_format()) +
  labs(x = "cluster", y = "Procent av erosion", fill = "erosionstyp") +
  theme_minimal() +
  scale_fill_brewer(palette = "Set3") +
  theme(axis.text.x = element_text(angle = 90, hjust = 1))

# Visa plotten
print(ldsf_erosion_plot_with_percent_lok)

```


```{r erosionGraph, fig.cap="Visible erosion score in each plot", out.width="100%", fig.height=9}



pal_ero <- colorNumeric(palette = "YlOrBr", domain = c(0:4))

leaflet() %>%
  addProviderTiles(provider="Esri.WorldImagery", group = "Satelite") %>%
  addProviderTiles(provider = "CartoDB.Positron", group = "General") %>%
  addProviderTiles(provider = "OpenTopoMap", group = "Topo") %>%
  # För kluster 17 och 18, gör ifyllda cirklar
  addCircleMarkers(
    data = ldsf_combined %>%
      filter(cluster %in% c(17, 18)),
    group = "cluster 17/18",
    lng = ~longitude,
    lat = ~latitude,
    radius = 6,
    opacity = 0.8,
    weight = 3,
    stroke = TRUE,
    fillColor = ~pal_ero(viserosion),  
    color = ~pal_ero(viserosion),
    fillOpacity = 1,
    label = ~paste0(site, " ", cluster, ".", plot)
  ) %>%
  # För alla kluster utom 17 och 18, gör cirkelmarkörer
  addCircleMarkers(
    data = ldsf_combined %>%
      filter(!cluster %in% c(17, 18)),
    group = "Other clusters",
    lng = ~longitude,
    lat = ~latitude,
    radius = 6,
    opacity = 0.8,
    weight = 3,
    stroke = TRUE,
    color = ~pal_ero(viserosion),
    label = ~paste0(site, " ", cluster, ".", plot)
  ) %>%
  addLayersControl(baseGroups = c("Satelite", "General", "Topo"),
                   overlayGroups = c("cluster 17/18", "Other clusters")) %>%
  addLegend(pal = pal_ero, values = c(0:4), position = "bottomright")


```



```{r}
#glimpse(ldsf.DT)

library(data.table)

# Konvertera ldsf_combined till data.table
setDT(ldsf_combined)

# Använd nu melt från data.table på det omvandlade objektet
melt.DT.herb <- melt(ldsf_combined,
                     id.vars = c("site", "cluster", "plot"),
                     measure.vars = c("herbcovrate1","herbcovrate2","herbcovrate3", "herbcovrate4"))


melt.DT.herb[, rating := ifelse(value==0, "absent",
                               ifelse(value==1, "<4",
                                      ifelse(value==2, "4-15",
                                             ifelse(value==3, "15-40",
                                                    ifelse(value==4, "40-65", ">65")))))]

# Konvertera rating till factor med angivna nivåer
melt.DT.herb[, rating := factor(rating, levels = c("absent", "<4", "4-15", "15-40", "40-65", ">65"))]

DT.herb.site.cluster <- melt.DT.herb %>%
  group_by(site, cluster, rating) %>%
  summarise(count = n(),
            value = first(value))%>%
  mutate(freq = (count / sum(count))) %>%
  ungroup()

```





```{r erosionGraph, fig.cap="Figure Herbescus cover in Chep ", out.width="100%", fig.height=9}
library(tidyverse)
library(RColorBrewer)

# Herbaceous cover rating per cluster in Chepareria site...

DT.herb.site.cluster %>%
  filter (site == "Chepareria") %>%
  ggplot(aes(x = reorder(rating, value),
             y = freq*100)) + 
  geom_bar(stat = "identity") +
  theme(axis.text.x = element_text(size=10)) +
  ylab("Percentage of plots (%)") +
  xlab("Herbaceous Cover Rating (%)")+
  ggtitle("Herbaceous Cover Rating (%), Chepareria site")+
  theme_gray(base_size=10) +
  facet_wrap(~cluster) 

DT.herb.site.cluster %>%
  filter (site == "Lokiriama") %>%
  ggplot(aes(x = reorder(rating, value),
             y = freq*100)) + 
  geom_bar(stat = "identity") +
  theme(axis.text.x = element_text(size=10)) +
  ylab("Percentage of plots (%)") +
  xlab("Herbaceous Cover Rating (%)")+
  ggtitle("Herbaceous Cover Rating (%), Lokiriama site")+
  theme_gray(base_size=10) +
  facet_wrap(~cluster) 




```



```{r loadsoildata, warning=FALSE, include=FALSE}

# Läs in och förbehandla soil.pred.DT
# Läs in och förbehandla soil.pred.DT

soil.pred.DT <- read.csv("../Data/Field data/ldsf_mirpred_soilvars_Dec2022.csv", stringsAsFactors = TRUE) %>%
  mutate(ldsfID = as.character(ldsfID))

# Omvandla alla kolumnnamn till små bokstäver
colnames(soil.pred.DT) <- tolower(colnames(soil.pred.DT))

#Filtrera data baserat på kolumnen "site"
soil.pred.DT <- soil.pred.DT %>%
  filter(site != "Kalama", depthcode != "")


glimpse(soil.pred.DT)

glimpse(ldsf_combined)


#combine ldsf

ldsf.soil.pred.DT<- dplyr::left_join(soil.pred.DT, ldsf.DT, by = "ldsfid" )

setdiff(ldsf.DT$ldsfid,soil.pred.DT$ldsfid)  

setdiff(soil.pred.DT$ldsfID, ldsf.DT$ldsfid) 

```

```{r}
filtrerat_dataset_soil <- ldsf.soil.pred.DT %>%
  filter(depthcode == "Topsoil")

lokiriama_data_soil <- filtrerat_dataset_soil %>%
  filter(site.x == "Lokiriama")

chep_data_soil <- filtrerat_dataset_soil  %>%
  filter(site.x == "Chepareria")

chep_data_soil$cluster.x <- ifelse(chep_data_soil$plot.x %in% c(6, 7, 8, 9, 10) & chep_data_soil$cluster.x == 17, 18, chep_data_soil$cluster.x)



g_lok<- ggplot(lokiriama_data_soil, aes(x = factor(cluster.x), y = predsoc)) +
  geom_boxplot() +
  labs(title = "Soil Organic Carbon per Cluster in Lokiriama",
       x = "Cluster",
       y = "Soil Organic Carbon") +
  theme_minimal()

print(g_lok)

g_chep<- ggplot(chep_data_soil, aes(x = factor(cluster.x), y = predsoc)) +
  geom_boxplot() +
  labs(title = "Soil Organic Carbon per Cluster in Chepareria",
       x = "Cluster",
       y = "Soil Organic Carbon") +
  theme_minimal()

print(g_chep)


```


```{r}
ggplot(soil.pred.DT)+ 
  geom_boxplot(aes(
    y=predsoc,
    x=depthcode,
    fill=depthcode), 
    show.legend=FALSE) +
  coord_flip()+
  facet_wrap(~site, ncol=1)+
  scale_fill_manual(values = c("#C4B68F", "#87604C")) +
  ylab(expression(paste('SOC (g ',kg^{-1},')'))) +
  xlab("")+
  geom_hline(yintercept = 20,lty=2) +
  theme_ipsum() 

ggsave(file =  "../Images/SOC.jpeg",
       width = 20,
       height = 20,
       units = "cm",
       dpi = 600)




```



```{r}
library(terra)
library(sf)

# Replace 'path_to_your_file.tif' with the path to your .tif file
rasterLayer <- rast("../Data/Field data/Maps/Chep_2020_2024.tif")

# Read the polygon
polygonData <- st_read("../LC_Polygon_Main.geojson")

raster_df <- as.data.frame(rasterLayer, xy=TRUE)


# Överlägg polygonen ovanpå
#plot(polygonData$geometry, add = TRUE, border = "red", lwd = 2)

ldsf_spat <- ldsf_combined %>% st_as_sf(coords = c("longitude", "latitude"), crs = 4326)







```


```{r}

library(terra)
library(tidyverse)
library(lubridate)

# Läs in rasterdata
rasterLayer_lok <- rast("../Data/Field data/Maps/Lok_2020_2024.tif")
polygon_lok <- st_read("../Polygons/Polygon_LC_Lokriama (1).geojson")


# Change coordinate system
polygon_lok<- st_transform(polygon_lok, crs = 32633)  # Exempel: UTM zon 33N, WGS 84
# Create buffert using meters
bufferedPolygon_lok <- st_buffer(polygon_lok, dist = 1000)  
outerBufferArea_lok<- st_difference(bufferedPolygon_lok, polygon_lok)

# Change back to WGS84
polygonDataWGS84_lok <- st_transform(polygon_lok, crs = 4326)  
outerBufferAreaWGS84_lok <- st_transform(outerBufferArea_lok, crs = 4326)

plot(polygonDataWGS84_lok)

#Extract data
livestock_cafe_lok <- terra::extract(rasterLayer_lok, polygonDataWGS84_lok, bind = TRUE)
month_names <- names(rasterLayer_lok) 

plot(rasterLayer_lok["2020 05"])
plot(crop(rasterLayer_lok["2020 06"], outerBufferAreaWGS84_lok))
plot(polygonDataWGS84_lok$geometry, add=TRUE)

outside_livestock_cafe_lok <- terra::extract(rasterLayer_lok, outerBufferAreaWGS84_lok, bind = TRUE)
month_names <- names(rasterLayer_lok) 


livestock_cafe_tbl_lok <- as_tibble(livestock_cafe_lok)
outside_livestock_cafe_tbl_lok <- as_tibble(outside_livestock_cafe_lok)

livestock_cafe_tbl_lok$LC<- 1
outside_livestock_cafe_tbl_lok$LC <- 0

ls_in_out_lok= bind_rows(livestock_cafe_tbl_lok , outside_livestock_cafe_tbl_lok)
ls_in_out_melt_lok <- pivot_longer(ls_in_out_lok, cols = all_of(month_names), names_to = "Month", values_to = "NDVI")
ls_in_out_melt_lok$Month <- as.Date(paste0(ls_in_out_melt_lok$Month, " 01"), format="%Y %m %d")


# Beräkna andelen NA per månad och LC
prop_na_per_month_lc <- ls_in_out_melt_lok %>%
  group_by(Month, LC) %>%
  summarise(Prop_NA = mean(is.na(NDVI))) %>%
  ungroup()

# Filtrera för att behålla månader där andelen NA är <= 70% för varje LC
valid_months_lc <- prop_na_per_month_lc %>%
  filter(Prop_NA <= 0.7) %>%
  dplyr::select(Month, LC)


# Monthly average
monthly_mean_ndvi_lok <- ls_in_out_melt_lok %>%
  group_by(Month, LC) %>%
  summarise(Mean_NDVI_month_lok = mean(NDVI, na.rm = TRUE)) %>%
  ungroup()

#Yearly
annual_mean_ndvi_lok <- ls_in_out_melt_lok %>%
  mutate(Year = format(Month, "%Y")) %>% # Extrahera året från 'Month'
  group_by(Year, LC) %>%
  summarise(Mean_NDVI_year_lok = mean(NDVI, na.rm = TRUE)) %>%
  ungroup()


# Gå med i datan för att endast inkludera giltiga månader/LC för plottning
plot_data <- monthly_mean_ndvi_lok %>%
  inner_join(valid_months_lc, by = c("Month", "LC"))

# Plottning
ggplot(plot_data, aes(x = Month, y = Mean_NDVI_month_lok, color = factor(LC))) +
  geom_line() +  # Skapa en linjeplot
  geom_point() + # Lägg till punkter för varje datapunkt
  scale_color_manual(values = c("1" = "blue", "0" = "red")) + # Ange färger för varje LC-värde
  theme_minimal() + # Använd ett minimalt tema
  labs(title = "Monthly average NDVI (filtered)",
       x = "Månad",
       y = "Genomsnittlig NDVI",
       color = "LC")

# Plot monthly
ggplot(monthly_mean_ndvi_lok, aes(x = Month, y = Mean_NDVI_month_lok, color = factor(LC))) +
  geom_line() +  # Skapa en linjeplot
  geom_point() + # Lägg till punkter för varje datapunkt
  scale_color_manual(values = c("1" = "blue", "0" = "red")) + # Ange färger för varje id_source
  theme_minimal() + # Använd ett minimalt tema
  labs(title = "The Average NDVI per Month",
       x = "Month",
       y = "The average NDVI",
       color = "LC") 

# Plot yearly
ggplot(annual_mean_ndvi_lok, aes(x = Year, y = Mean_NDVI_year_lok, color = factor(LC), group = LC)) +
  geom_line() +  # Skapa en linjeplot
  geom_point() + # Lägg till punkter för varje datapunkt
  scale_color_manual(values = c("1" = "blue", "0" = "red")) + # Ange färger för varje id_source
  theme_minimal() + # Använd ett minimalt tema
  labs(title = "NDVI on a yearly average",
       x = "Year",
       y = "The average NDVI",
       color = "LC") # Lägg till titel och namn på axlarna samt anpassa legendtitel





```


```{r}

#raster_long <- raster_df %>%
 # pivot_longer(cols = starts_with("20"), names_to = "date", values_to = "NDVI")

#raster_long$date <- as.Date(paste0(raster_long$date, " 01"), format="%Y %m %d")

#print(raster_long)


# Transformera till ett koordinatsystem som använder meter (ex. UTM)
polygonData <- st_transform(polygonData, crs = 32633)  # Exempel: UTM zon 33N, WGS 84
# Skapa en buffert med X meter
bufferedPolygon <- st_buffer(polygonData, dist = 1000)  
outerBufferArea <- st_difference(bufferedPolygon, polygonData)

polygonDataWGS84 <- st_transform(polygonData, crs = 4326)  # Omvandla ursprungliga polygonen tillbaka till WGS84
bufferedPolygonWGS84 <- st_transform(bufferedPolygon, crs = 4326)  # Omvandla buffrad polygon tillbaka till WGS84
outerBufferAreaWGS84 <- st_transform(outerBufferArea, crs = 4326)  # Omvandla det yttre buffertområdet tillbaka till WGS84

plot(outerBufferAreaWGS84)
plot(polygonDataWGS84)


#Extrahera data
livestock_cafe <- terra::extract(rasterLayer, polygonDataWGS84, bind = TRUE)
month_names <- names(rasterLayer) 


outside_livestock_cafe <- terra::extract(rasterLayer, outerBufferAreaWGS84, bind = TRUE)
month_names <- names(rasterLayer) 

livestock_cafe_tbl <- as_tibble(livestock_cafe)
outside_livestock_cafe_tbl <- as_tibble(outside_livestock_cafe)

livestock_cafe_tbl$id_source <- 1
outside_livestock_cafe_tbl$id_source <- 0


ls_in_out = bind_rows(livestock_cafe_tbl , outside_livestock_cafe_tbl)


ls_in_out_melt <- pivot_longer(ls_in_out, cols = all_of(month_names), names_to = "Month", values_to = "NDVI")


ls_in_out_melt$Month <- as.Date(paste0(ls_in_out_melt$Month, " 01"), format="%Y %m %d")

# Beräkna genomsnittlig NDVI för varje månad och id_source
monthly_mean_ndvi <- ls_in_out_melt %>%
  group_by(Month, id_source) %>%
  summarise(Mean_NDVI_month = mean(NDVI, na.rm = TRUE)) %>%
  ungroup()

annual_mean_ndvi <- ls_in_out_melt %>%
  mutate(Year = format(Month, "%Y")) %>% # Extrahera året från 'Month'
  group_by(Year, id_source) %>%
  summarise(Mean_NDVI_year = mean(NDVI, na.rm = TRUE)) %>%
  ungroup()



# Plotta det genomsnittliga NDVI-värdet per månad med olika färger för id_source
ggplot(monthly_mean_ndvi, aes(x = Month, y = Mean_NDVI_month, color = factor(id_source))) +
  geom_line() +  # Skapa en linjeplot
  geom_point() + # Lägg till punkter för varje datapunkt
  scale_color_manual(values = c("1" = "blue", "0" = "red")) + # Ange färger för varje id_source
  theme_minimal() + # Använd ett minimalt tema
  labs(title = "The Average NDVI per Month",
       x = "Month",
       y = "The average NDVI",
       color = "LC") # Lägg till titel och namn på axlarna samt anpassa legendtitel

ggplot(annual_mean_ndvi, aes(x = Year, y = Mean_NDVI_year, color = factor(id_source), group = id_source)) +
  geom_line() +  # Skapa en linjeplot
  geom_point() + # Lägg till punkter för varje datapunkt
  scale_color_manual(values = c("1" = "blue", "0" = "red")) + # Ange färger för varje id_source
  theme_minimal() + # Använd ett minimalt tema
  labs(title = "NDVI on a yearly average",
       x = "Year",
       y = "The average NDVI",
       color = "LC") # Lägg till titel och namn på axlarna samt anpassa legendtitel



# Plotta det genomsnittliga NDVI-värdet per månad med olika färger för id_source
#ggplot(ls_in_out_melt, aes(x = Month, y = NDVI, color = factor(id_source))) +
 # geom_smooth(method = "loess")+# Skapa en linjeplot
  #scale_color_manual(values = c("1" = "blue", "0" = "red")) + # Ange färger för varje id_source
  #theme_minimal() + # Använd ett minimalt tema
  #labs(title = "Genomsnittligt NDVI över tid",
       #x = "Månad",
       #y = "Genomsnittligt NDVI",
       #color = "Källa") # Lägg till titel och namn på axlarna samt anpassa legendtitel







```
```{r}
ls_in_out_melt$YearMonth <- format(ls_in_out_melt$Month, "%Y-%m")

# Plotta NDVI-värden för varje månad, uppdelat efter id_source
ggplot(ls_in_out_melt, aes(x = YearMonth, y = NDVI, fill = factor(id_source))) +
  geom_boxplot() + # Skapar boxplot
  theme_minimal() + # Använder ett minimalt tema
  theme(axis.text.x = element_text(angle = 90, hjust = 1)) + # Roterar x-axelns text för bättre läsbarhet
  labs(title = "NDVI per month",
       x = "Month",
       y = "NDVI",
       fill = "LC") + # Lägger till titel och namn på axlarna samt anpassar legendtitel
  scale_fill_manual(values = c("1" = "blue", "0" = "red")) # Specificerar färger för boxplots

```


```{r}


ldsf_combined <- ldsf_combined %>%
  mutate(
herb_cov_total = herbcovrate1 + herbcovrate2 + herbcovrate3 + herbcovrate4)


soil.pred.DT$LC <- ifelse(soil.pred.DT$cluster %in% c(17, 18), 1, 0)
ldsf_combined$LC <- ifelse(ldsf_combined$cluster %in% c(17, 18), 1, 0)




filtered_soil.pred.DT <- soil.pred.DT %>%
  filter(depthcode=="Topsoil")

glimpse(filtered_soil.pred.DT)
glimpse(ldsf_combined)

model_data <- inner_join(filtered_soil.pred.DT, ldsf_combined, by = c("ldsfid"))
model_data <- model_data %>% mutate(LC.y=as.factor(LC.y))

glimpse(model_data)


  #rows that appear in ldsf but not in soil 
setdiff(ldsf, soil) 

  #rows that appear in soil but not ldsf 
setdiff(soil, ldsf) 

result <- setdiff(soil, ldsf)
length(result)





```



```{r}
library(sjPlot)
library(performance)
library(see)
library(lmerTest)


model_SOC <- lmer(predsoc ~ LC.y + (1 | cluster.x), data = model_data)
summary(model_SOC)

model_herb_cov <- lmer(herb_cov_total ~ LC.y + (1 | cluster.x), data = model_data)
summary(model_herb_cov)

model_erosion <- lmer(viserosion ~ LC.y + (1 | cluster.x), data = model_data)
summary(model_erosion)

sjPlot::tab_model(model_SOC)
sjPlot::tab_model(model_herb_cov)
sjPlot::tab_model(model_erosion)

performance::check_model(model_SOC)


```
```{r}
library(sjPlot)
library(ggplot2)
library(cowplot) 
library(patchwork)

# Skapa plotar
plot_herb_all_clusters <- plot_model(model_herb_cov, 
                            type = "est",
                            transform = NULL,
                            vline.color = "gray",
                            show.values = TRUE,
                            value.offset = 0.4,
                            value.size = 3.5,
                            colors = c("#CC6A70", "#22A884"),
                            title = "Herbaceous Cover")

plot_viserosion_all_clusters<- plot_model(model_erosion, 
                                  type = "est",
                                  transform = NULL,
                                  vline.color = "gray",
                                  show.values = TRUE,
                                  value.offset = 0.4,
                                  value.size = 3.5,
                                  colors = c("#CC6A70", "#22A884"),
                                  title = "Viserosion")

plot_predsoc_all_clusters<- plot_model(model_SOC, 
                               type = "est",
                               transform = NULL,
                               vline.color = "gray",
                               show.values = TRUE,
                               value.offset = 0.4,
                               value.size = 3.5,
                               colors = c("#CC6A70", "#22A884"),
                               title = "PredSOC")

combined_plot <- plot_herb_all_clusters + plot_viserosion_all_clusters + plot_predsoc_all_clusters +
  plot_layout(ncol = 1)

print(combined_plot)
```


```{r}
library(broom.mixed)
library(dplyr)

tidy_SOC <- broom.mixed::tidy(model_SOC, effects = "fixed", conf.int = TRUE) %>%
  mutate(Significant = ifelse(p.value < 0.05, "Significant", "Not Significant"),
         Color = ifelse(Significant == "Significant", "#22A884", "#CC6A70"))

plot_SOC <- ggplot(tidy_SOC, aes(x = term, y = estimate, color = Color)) +
  geom_point() +
  geom_errorbar(aes(ymin = conf.low, ymax = conf.high), width = 0.2) +
  scale_color_identity() + # Använder faktiska färgvärden från 'Color' kolumnen
  labs(title = "Soil Organic Carbon (SOC)", y = "Estimate", x = "") +
  theme_minimal()

print(plot_SOC)
```


```{r}
lokiriama_model_data <- model_data %>%
  filter(site.x == "Lokiriama")

library(lme4)
library(sjPlot)
library(patchwork)

model_herb_lok <- lmer(herb_cov_total ~ LC.y + (1 | cluster.x), data = lokiriama_model_data)
model_viserosion_lok<- lmer(viserosion ~ LC.y + (1 | cluster.x), data = lokiriama_model_data)
model_predsoc_lok <- lmer(predsoc~ LC.y + (1 | cluster.x), data = lokiriama_model_data)

summary(model_herb_lok)
summary(model_viserosion_lok)
summary(model_predsoc_lok)

sjPlot::tab_model(model_herb_lok)
sjPlot::tab_model(model_viserosion_lok)
sjPlot::tab_model(model_predsoc_lok)

library(sjPlot)
library(ggplot2)
library(cowplot) 

# Skapa plotar
plot_herb_lok <- plot_model(model_herb_lok, 
                            type = "est",
                            transform = NULL,
                            vline.color = "gray",
                            show.values = TRUE,
                            value.offset = 0.4,
                            value.size = 3.5,
                            colors = c("#CC6A70", "#22A884"),
                            title = "Herbaceous Cover")

plot_viserosion_lok <- plot_model(model_viserosion_lok, 
                                  type = "est",
                                  transform = NULL,
                                  vline.color = "gray",
                                  show.values = TRUE,
                                  value.offset = 0.4,
                                  value.size = 3.5,
                                  colors = c("#CC6A70", "#22A884"),
                                  title = "Viserosion")

plot_predsoc_lok <- plot_model(model_predsoc_lok, 
                               type = "est",
                               transform = NULL,
                               vline.color = "gray",
                               show.values = TRUE,
                               value.offset = 0.4,
                               value.size = 3.5,
                               colors = c("#CC6A70", "#22A884"),
                               title = "PredSOC")

combined_plot <- plot_herb_lok + plot_viserosion_lok + plot_predsoc_lok + 
                 plot_layout(ncol = 1, guides = "collect")

print(combined_plot)

#print(plot_herb_lok)
#print(plot_viserosion_lok)
#print(plot_predsoc_lok)


```
```{r}
# Filter the dataset for the site "Chepareria"
chepareria_model_data <- model_data %>%
  filter(site == "Chepareria")



model_herb_chep <- lmer(herb_cov_total ~ LC.y + (1 | cluster), data = chepareria_model_data)
model_viserosion_chep <- lmer(viserosion ~ LC.y + (1 | cluster), data = chepareria_model_data)
model_predsoc_chep <- lmer(predsoc ~ LC.y + (1 | cluster), data = chepareria_model_data)


summary(model_herb_chep)
summary(model_viserosion_chep)
summary(model_predsoc_chep)

tab_model(model_herb_chep)
tab_model(model_viserosion_chep)
tab_model(model_predsoc_chep)


plot_herb_chep <- plot_model(model_herb_chep, type = "est", title = "Herbaceous Cover - Chepareria")
plot_viserosion_chep <- plot_model(model_viserosion_chep, type = "est", title = "Viserosion - Chepareria")
plot_predsoc_chep <- plot_model(model_predsoc_chep, type = "est", title = "PredSOC - Chepareria")


combined_plot_chep <- plot_herb_chep + plot_viserosion_chep + plot_predsoc_chep + 
  plot_layout(ncol = 1, guides = "collect")

print(combined_plot_chep)

```



```{r erosionGraph, fig.cap="Mixed effetcts model ", out.width="100%", fig.height=9}
mod.erosion <- glmer(severeero~1+(1|site/cluster),family="binomial", data=ldsf_combined)
summary(mod.erosion)
coef(mod.erosion)

```

```{r}
mod.erosion.herb <- glmer(severeero~rating+(rating|cluster),family="binomial", data=herb_cover_long)
coef(mod.erosion.herb)
summary(mod.erosion.herb)
```

